【裁判字號】    97,裁,5279
【裁判日期】    971211
【裁判案由】    地價稅
【裁判全文】
最  高  行  政  法  院  裁  定
                                      97年度裁字第5279號
上  訴  人  甲○○
被 上訴 人  臺北縣政府稅捐稽徵處
代  表  人  乙○○
上列當事人間地價稅事件，上訴人對於中華民國95年11月30日臺
北高等行政法院95年度訴字第511號判決，提起上訴，本院裁定
如下：
    主  文
上訴駁回。
上訴審訴訟費用由上訴人負擔。
    理  由
一、按對於高等行政法院判決之上訴，非以其違背法令為理由，
    不得為之，行政訴訟法第242條定有明文。同法第243條第1
    項規定，判決不適用法規或適用不當者，為違背法令；而判
    決有第243條第2項所列各款情形之一者，其判決當然違背法
    令。是當事人對於高等行政法院判決上訴，如依行政訴訟法
    第243條第1項規定，以高等行政法院判決有不適用法規或適
    用法規不當為理由時，其上訴狀或理由書應有具體之指摘，
    並揭示該法規之條項或其內容；若係成文法以外之法則，應
    揭示該法則之旨趣，倘為司法院解釋或本院之判例，則應揭
    示該判解之字號或其內容。如以行政訴訟法第243條第2項所
    列各款情形為理由時，其上訴狀或理由書，應揭示合於該條
    項各款之事實。上訴狀或理由書如未依此項方法表明，或其
    所表明者，顯與上開法條規定之情形不相合時，即難認為已
    對高等行政法院判決之違背法令有具體之指摘，其上訴自難
    認為合法。
二、本件上訴人對於高等行政法院判決上訴，主張略以：系爭土
    地既非法定空地，即應予減免地價稅，原審判決對此有利於
    上訴人之證據未予審酌，自屬不當。又臺北縣政府以民國96
    年1月26日北府工建字第0960059621號函復上訴人略以：75
    店使字第1479號使用執照之實際範圍應以地政主管機關鑑界
    為準，惟原審判決僅依臺北縣政府94年3月1日北府工建字第
    0940103554號函，逕認系爭土地為法定空地，亦與事實不合
    。又系爭243-407地號土地係私設道路而供大眾通行，嗣後
    才申請70建520-1建照，同一土地先為私有道路，後為建物
    基地之法定空地，依法並無不合，故243-407地號土地係供
    大眾通行之道路，而非法定空地，且排除法定空地並無影響
    其建物應留設之法定空地面積，故原判決自有違誤。另系爭
    243-408地號之道路使用土地，既然非地籍登記建物基地之
    土地，即無法定空地之問題，原審判決以75店使字第1479號
    之建物基地作為判決基礎，其所引據之事證實屬不當等語。
    經查本件依原處分卷附臺北縣政府75店使字第1479號使用執
    照所載，其本件建築地點之土地地號包括新店市○○段木柵
    小段243、243-8、243-7、119地號等4筆土地，其中基地面
    積3894.58平方公尺，法定空地面積3457.78平方公尺；而系
    爭243-407、243-408地號等2筆土地，依原處分卷附土地登
    記簿所載，係於75年10月17日分別各由同地段243、243-8地
    號土地所分割出之土地；準此，系爭土地亦屬臺北縣政府75
    店使字第1479號使用執照之建築基地範圍，要不因該使用執
    照於75年8月發照後，原基地地號（243、243-8地號）土地
    經多次分割，而變更其建築基地之範圍。再系爭243-407、
    243-408地號等2筆土地，依據臺北縣政府94年3月1日北府工
    建字第0940103554號函復內容所載略以：「．．．經調閱本
    府所核發75使字第1479號使用執照，關於新店市○○段木柵
    小段243-407及243-408等2筆地號之部分土地與卷內原核准
    配置圖核對結果為法定空地。」是以系爭土地縱有部分係供
    公共通行使用，惟該部分土地均屬75店使字第1479號使用執
    照之法定空地，並不符合土地稅減免規則第9條免徵地價稅
    之規定。至上訴人雖援引臺北縣政府96年1月26日北府工建
    字第0960059621號函中說明二、三及臺北縣新店地政事務所
    96年6月29日北縣店地登字第0960007947號函，主張系爭243
    -407、243-408地號等2筆土地非屬法定空地云云。惟查臺北
    縣政府該函略以：本案申請建築基地範圍仍應以75店使字第
    1479號使用執照為準。臺北縣新店地政事務所該函記載略以
    ：使用執照與地籍資料登記之建物坐落地號不同時，應以地
    籍資料登記之建物坐落地號為準等語。由上觀之，該2號函
    文皆未改變系爭243-407、243-408地號等2筆土地部分面積
    屬法定空地之情形。因認上訴人據以請求減免地價稅，被上
    訴人予以否准，於法並無違誤。經核上訴人上訴意旨僅係依
    其個人主觀之見，就原審法院證據取捨、認定事實之職權行
    使，而指摘原判決不當，未具體表明原判決合於不適用法規
    、適用法規不當、或行政訴訟法第243條第2項所列各款之情
    形，難認對該判決之如何違背法令已有具體之指摘。依首揭
    說明，應認其上訴為不合法。
三、據上論結，本件上訴為不合法。依行政訴訟法第249條第1項
    前段、第104條、民事訴訟法第95條、第78條，裁定如主文
    。
中    華    民    國    97    年    12    月    11    日
                    最高行政法院第六庭
                        審判長法官  吳  明  鴻
                              法官  帥  嘉  寶
                              法官  林  茂  權
                              法官  侯  東  昇
                              法官  黃  秋  鴻
以  上  正  本  證  明  與  原  本  無  異
中    華    民    國    97    年    12    月    11    日
                              書記官  吳  玫  瑩


司法院資訊處製作；財團法人民間司法改革基金會備份。
